臺灣雲林地方法院民事裁定
111年度司財管字第2號
聲  請  人  沈河濱  
關  係  人  財政部國有財產署中區分署
法定代理人  趙子賢  臺中市○區○○路000號3、4樓
上列聲請人聲請選任失蹤人財產管理人事件，本院裁定如下：
    主  文
選任財政部國有財產署中區分署為失蹤人陳廣（最後住所：雲林
縣○○鎮○○里0000○0 號）之財產管理人。
選任財政部國有財產署中區分署為失蹤人陳瓦（最後住所：雲林
縣○○鎮○○里0000○0 號）之財產管理人。
聲請程序費用新臺幣壹仟元由聲請人負擔。
    理  由
一、本件聲請意旨略以：聲請人與失蹤人陳廣、陳瓦共有雲林縣
    ○○鎮○○段段000 地號土地，經向雲林○○○○○○○○查無上開失蹤
    人二然設籍資料，現為辦理分割共有物訴訟，有為失蹤人等
    選任財產管理人必要。
二、按失蹤人未置財產管理人者，其財產管理人依下列順序定之
    ：㈠配偶。㈡父母。㈢成年子女。㈣與失蹤人同居之祖父母。㈤
    家長。不能依前項規定定財產管理人時，法院得因利害關係
    人或檢察官之聲請，選任財產管理人，家事事件法第143 條
    第1 項、第2 項分別有明文。又所謂失蹤，係指失蹤人離去
    其最後住所或居所，而陷於生死不明之狀態而言（最高法院
    85年度台抗字第328號裁定意旨可資參照）。
三、經查：
　㈠聲請人主張之上開事實，業據其提出雲林○○○○○○○○函、雲林
    縣○○鎮○○段段000 地號土地等件影本等件為證，並經本院依
    職權調取本院111 年度港簡字第53號分割共有物事件卷宗，
    堪信為真實。另經本院囑警訪查上開土地登記謄本所載失蹤
    人陳瓦、陳廣二人之登記住址即雲林縣○○鎮○○里0000○0 號
    及查明有失蹤人二人之失蹤人口通報協尋，經見覆以：雲林
    縣○○鎮○○○里0000○0 號之門牌號碼，而雲林縣○○鎮○○段段00
    0 地號為空地（無建物），經詢附近居民及里長，無人知悉
    該地現由何人管理，且陳瓦、陳廣皆無通報失蹤人口協尋紀
    錄，此有雲林縣警察局北港分局111 年5 月3 日雲警港偵字
    第1110005681號、第1110005688號函及所附失蹤人口－個別
    查詢表在卷可查。綜上足見失蹤人陳廣、陳瓦行方不明業已
    多年，而現查無失蹤人二人之設籍資料，亦無從查悉其二人
    有無家事事件法第143 條第1 項所定順序之財產管理人。又
    聲請人與失蹤人二人共有土地，自為利害關係人，其依家事
    事件法第143 條第2 項規定向本院聲請選任失蹤人陳廣、陳
    瓦之財產管理人，自屬有據。
　㈡又本院函詢國有財產署中區分署雲林辦事處後，該分屬亦函
    覆表示同意擔任本件遺產管理人，此有該辦事處111 年7 月
    12日台財產中雲三字第11103044890 號函在卷可。本院審酌
    失蹤人陳廣、陳瓦所有系爭土地坐落於財政部國有財產署中
    區分署之管轄區域，而財政部國有財產署中區分署為本院轄
    區內管理國有財產之公務機關，具有財產管理之專業能力，
    並有相當之公信力，而因失蹤人陳廣、陳瓦名下確有財產須
    管理，為期程序之公正、公信起見，因此選任財政部國有財
    產署中區分署為失蹤人陳廣、陳瓦之財產管理人。
四、爰裁定如主文。
五、如對本裁定抗告，須於裁定送達後10日之不變期間內，向本
     院提出抗告狀，並繳納抗告費新臺幣1,000 元。
中　　華　　民　　國　　111 　年　　7 　　月　　21　　日
                  　家事法庭　司法事務官　陳崇漢
以上正本係照原本作成
如對本裁定抗告須於裁定送達後10日內向本院提出抗告狀
中　　華　　民　　國　　111 　年　　7 　　月　　22　　日
                                書記官　鄭景徽